# 为客户提供贷款担保销售自己的产品，可否确认收入？请指教

提问人：liujunshan 时间：2011-09-01 11:52:53
背景：A公司从事通信网络建设，A与境外B公司合作，在当地建设通讯网络并运营，A以可转债的形式向B提供资金，约定建设期后，A有转股选择权，一旦转股A将持股 50 ％以上，另外，B所需通信设备基本是向A购买，国内政策性银行向B提供贷款购买A的产品，贷款主体是B，A以收到的 30 ％的销售款提供担保。 问题： 1 、建设期后，A确定会行使转股权，目前，B是否应视为A的关联方？
2 、在A成为B的控股股东前，A对B的销售，是否可以全额确认收入？ 核心问题就是A对B的销售，风险报酬是否转移了，有无案例，请高人指教

回答人：chenyiwei
1 、个人理解作为关联方的可能性较大。 2 、要看转股选择权、目前的产品销售等是否均系在一个合作协议框架下的一揽子交易。以及A公司对建设期结束后的转股事实上是否仍有选择不转股的权利。如果是一揽子交易并且建设期满后必须转股，则按照总体交易安排，标的货物的风险和报酬最终会回到A手中（因为转股后取得的股权价值在一定程度上也取决于这些设备在转股时的状态）。如果各步骤互相独立，并非一揽子交易，并且A公司到时可以选择不转股，则一般理解不影响目前销售收入的确认。A为B承担担保责任的相关风险不会大于A直接对B销售时由对B的应收款项导致的坏账风险。

提问人：liujunshan 时间：2011-09-01 20:45:38
受到很大启发，谢谢，请问陈老师是否有类似案例？

回答人：chenyiwei
此类实际案例较少。但可从相关会计原理推论得出。